臺灣高雄地方法院刑事判決　　　　　110年度審交易字第638號
公　訴　人　臺灣高雄地方檢察署檢察官
被　　　告　廖煥廷


上列被告因公共危險案件，經檢察官提起公訴（110年度偵字第
00000號），因被告就被訴事實為有罪之陳述，經本院告知簡式
審判程序之旨，並聽取被告與公訴人之意見後，改依簡式審判程
序審理，判決如下：
    主  文
廖煥廷犯不能安全駕駛動力交通工具罪，累犯，處有期徒刑柒月
。
    事  實
一、廖煥廷於民國110年6月19日13時許，在高雄市林園區友人住
    處飲用啤酒後，吐氣所含酒精濃度達每公升0.25毫克以上之
    程度，竟基於不能安全駕駛動力交通工具之犯意，於同日16
    時10分許，駕駛車牌號碼00-0000號自用小客車行駛於道路
    。嗣於109年6月19日16時23分許，行經高雄市大寮區鳳林一
    路474巷與無名路口（昭明552燈桿）時，不慎追撞前方由吳
    彥慈所駕駛之車牌號碼000-0000號自用小客車（吳彥慈未成
    傷），經警據報前往處理，當場於同日16時55分許測得廖煥
    廷吐氣所含酒精濃度為每公升1.17毫克，而悉上情。
二、案經高雄市政府警察局林園分局報告臺灣高雄地方檢察署檢
    察官偵查起訴。
    理  由
一、本件被告廖煥廷所犯係死刑、無期徒刑、最輕本刑為3年以
    上有期徒刑以外之罪，其於準備程序進行中，就被訴事實為
    有罪之陳述，經本院告知簡式審判程序之旨，並聽取當事人
    之意見後，認無不得或不宜改依簡式審判程序進行之情形，
    爰依刑事訴訟法第273條之1第1項規定，裁定本件進行簡式
    審判程序。又本件卷內之證據資料，依同法第273條之2規定
    ，不受同法第159條第1項關於傳聞法則規定之限制，依法均
    有證據能力，合先敘明。
二、上開犯罪事實，業據被告坦承不諱，並有高雄市政府警察局
    林園分局交通分隊酒精濃度測定值、呼氣酒精測試器檢定合
    格證書、高雄市政府警察局林園分局道路交通事故現場圖、
    道路交通事故調查報告（一）、（二）-1各1份、高雄市政
    府警察局舉發違反道路交通管理事件通知單、公路監理電子
    閘門查詢結果、高雄市政府警察局交通大隊交通分隊道路交
    通事故談話紀錄表及現場照片等在卷可稽，足認被告前揭任
    意性自白與事實相符，堪予採信。綜上，本案事證明確，被
    告上開犯行應堪認定。
三、論罪：
(一)核被告所為，係犯刑法第185條之3第1項第1款之不能安全駕
     駛動力交通工具罪。
(二)被告前因酒後駕車公共危險案件，經本院以109年度交簡字
    第1163號判決處有期徒刑6月、併科罰金3萬元確定，有期徒
    刑部分於109年9月28日易科罰金執行完畢等情，有臺灣高等
    法院被告前案紀錄表在卷可查（見前科卷），其於有期徒刑
    執行完畢後5年以內，故意再犯本件有期徒刑以上之罪，為
    累犯。至於司法院釋字第775號解釋，依其解釋文及理由意
    旨，係指構成累犯者，不分情節，一律加重最低本刑，於不
    符合刑法第59條所定要件之情形下，致生行為人所受之刑罰
    超過其所應負擔罪責之個案，不符罪刑相當原則、比例原則
    ，於此範圍內，在刑法第47條第1項修正前，為避免發生上
    述罪刑不相當的情形，法院就該個案應裁量是否加重最低本
    刑；依此，該解釋係指個案應量處最低法定刑、又無法適用
    刑法第59條規定減輕之情形，法院應依此解釋意旨裁量不予
    加重最低本刑（最高法院108度台上字第338號判決意旨參照
    ）。茲審酌被告前罪乃違犯酒後駕車之公共危險案件，與本
    案所違犯之罪質相同，且於5年內再故意違犯本件公共危險
    罪，足認被告具有特別惡性及反覆犯罪之情，且對於刑罰之
    反應力薄弱，且無司法院大法官釋字第775號解釋「應量處
    最低法定刑，否則將違罪刑相當，卻無法適用刑法第59條在
    內減輕規定之情形」，自應依刑法第47條第1項規定，加重
    其刑。
四、爰以行為人之責任為基礎，審酌被告明知酒後駕車為極度危
    險之行為，對於駕駛人自身及其他道路使用者之生命、身體
    、財產均生重大危害，且其前已有4次因酒駕之公共危險案
    件經法院判刑及執行（累犯部分不予重複評價），對於酒駕
    行為之危險性自無不知之理，猶仍率爾於酒後駕車上路，再
    犯本案，足認其仍心存僥倖，實有不該；惟念及其犯後坦承
    犯行、態度尚可，兼衡其教育程度、經濟（涉個人隱私，詳
    卷）、此次吐氣所含酒精濃度高達每公升1.17毫克暨檢察官
    求處有期徒刑7月等一切情狀，量處如主文所示之刑。
據上論斷，應依刑事訴訟法第273條之1第1項、第299條第1項前
段，刑法第185條之3第1項第1款、第47條第1項，刑法施行法第1
條之1第1項，判決如主文。
本案經檢察官楊瀚濤提起公訴，檢察官呂乾坤到庭執行職務。
中    華    民    國   110    年    10    月    22    日
                  刑事第五庭    法  官  陳銘珠
以上正本證明與原本無異。
如不服本判決應於收受送達後20日內向本院提出上訴書狀，並應
敘述具體理由；如未敘述上訴理由者，應於上訴期間屆滿後20日
內向本院補提理由書（均須按他造當事人之人數附繕本）「切勿
逕送上級法院」。
因疫情而遲誤不變期間，得向法院聲請回復原狀。
中    華    民    國   110    年    10    月    22    日
                                書記官  黃靖媛
附錄本判決論罪科刑法條：
刑法第185條之3第1項第1款
駕駛動力交通工具而有下列情形之一者，處2年以下有期徒刑，
得併科20萬元以下罰金：
一、吐氣所含酒精濃度達每公升零點二五毫克或血液中酒精濃度
    達百分之零點零五以上。